【裁判字號】    99,簡聲抗,3
【裁判日期】    990628
【裁判案由】    停止執行
【裁判全文】
臺灣宜蘭地方法院民事裁定             99年度簡聲抗字第3號
抗  告  人  祥紀企業有限公司
法定代理人  丙○○
相  對  人  乙○○
            甲○○
上列當事人間停止執行事件，抗告人對於本院羅東簡易庭99年度
羅簡聲字第4號所為之裁定提起抗告，本院裁定如下：
    主  文
抗告駁回。
抗告費用新台幣壹仟元由抗告人負擔。
    理  由
一、抗告意旨略以：鈞院98年度司執字第298號強制執行事件（
    下稱系爭強制執行事件），誤將屬訴外人兆峰群有限公司之
    所有坐落宜蘭縣蘇澳鎮○○○路6號建物，認屬債務人宜大機
    械股份有限公司所有，並將上開建物拍定，核發權利移轉證
    書予拍定人即相對人乙○○、甲○○。而抗告人為兆峰群有
    限公司之債權人，上開建物所有權歸屬影響抗告人權益甚鉅
    ，是上開建物若續為點交予相對人實會造成兆峰群有限公司
    與抗告人難以回復之損害，故聲請鈞院准予供擔保後為停止
    強制執行。原審雖駁回抗告人之聲請，然抗告人曾於原審依
    法為訴之追加，追加就系爭強制執行事件中，就門牌號碼為
    「宜蘭縣蘇澳鎮○○○路6號」該址建物之強制執行程序應予
    撤銷，抗告人既有提出異議之訴之追加，卻未見原審審酌，
    顯有未適法之處云云。
二、按強制執行程序開始後，除法律另有規定外，不停止執行。
    有回復原狀之聲請，或提起再審或異議之訴，或對於和解為
    繼續審判之請求，或提起宣告調解無效之訴、撤銷調解之訴
    ，或對於許可強制執行之裁定提起抗告時，法院因必要情形
    或依聲請定相當並確實之擔保，得為停止強制執行之裁定。
    又第三人於執行標的物有足以排除強制執行之權利者，得於
    強制執行程序終結前，向執行法院對債權人提起異議之訴。
    如債務人亦否認其權利時，並得以債務人為被告。強制執行
    法第18條第2項及第15條分別定有明文。
三、經查：抗告人因上開建物所有權歸屬爭議，雖對上開建物之
    拍定人即本件相對人提起確認所有權存在訴訟，並為訴之追
    加聲明請求撤銷對上開建物之強制執行程序，由本院羅東簡
    易庭99年度羅簡字第77號民事事件受理繫屬中，此經本院調
    閱上開卷宗審核無訛。惟抗告人所提起之99年度羅簡字第77
    號事件，乃以系爭強制執行程序之拍定人即相對人為被告，
    而依上開規定，第三人異議之訴之提起，應以債權人為被告
    或否認其權利之債務人列為共同被告，方屬適法，此為提起
    第三人異議之訴所必須具備之法定程式。故抗告人雖主張已
    提起99年度羅簡字第77號事件、並追加聲明請求撤銷系爭強
    制執行程序云云，惟前述訴訟事件，既不符強制執行法第15
    條所規定第三人異議之訴之訴訟要件，顯非屬同法第18條第
    2 項規定得聲請停止強制執行之訴訟類型及範疇。是原審雖
    未論及抗告人有關追加異議之訴聲明之部分，但其駁回抗告
    人之聲請，於法尚無不合，抗告意旨指摘原裁定不當，求予
    廢棄，為無理由，應予駁回。
四、據上論結，本件抗告為無理由，爰裁定如主文。
中    華    民    國    99    年    6     月    28    日
                  台灣宜蘭地方法院民事庭
                                審判長  楊麗秋
                                法  官  張軒豪
                                法  官  林俊廷
正本係照原本作成。本裁定除以適用法規顯有錯誤為理由，不得
再抗告；如提再抗告，應於收受送達後十日內委任律師為代理人
向本院提出再抗告狀，並繳納再抗告費新臺幣一千元。
中    華    民    國    99    年    6     月    29    日
                                書記官  許麗汝

司法院資訊處製作；財團法人民間司法改革基金會備份。
